【裁判字號】    96,易,732
【裁判日期】    970128
【裁判案由】    竊盜
【裁判全文】
臺灣雲林地方法院刑事判決               96年度易字第732號
公  訴  人  臺灣雲林地方法院檢察署檢察官
被      告  甲○○
                    （現羈押於臺灣雲林看守所）
上列被告因竊盜案件，經檢察官提起公訴（96年度偵字第5735號
），並經檢察官起訴（即96年度偵字第6191號、第6192號及第
6211號），經合併程序，被告於準備程序進行中，就被訴事實為
有罪之陳述，本院合議庭裁定由受命法官獨任依簡式審判程序審
理，判決如下：
    主      文
甲○○所犯罪名及處罰，詳如附表壹「所犯罪名及處罰」欄所示
。應執行有期徒刑貳年拾月，扣案附表貳編號二之物沒收之，並
應於刑之執行前，令入勞動場所強制工作年。
    事      實
一、(一)甲○○前因公共危險案件，經臺灣臺中地方法院（下稱臺
      中地院）於民國93年3 月29日以93年度訴字第61號判處有
      期徒刑5 月確定，復因竊盜案件，經同院於93年3 月30日
      以93年度易緝字第60號判決判處有期徒刑10月確定，經合
      併執行1 年1 月後，於94年2 月13日縮短刑期期滿執行完
      畢出監。
    (二)詎甲○○仍不知悔改，僅因缺錢花用，分別為：
      1.意圖為自己不法之所有，於附表一編號1 至10所示時間
        、地點，各以或踰越牆垣，或持可供兇器使用之鐵撬、
        不具殺傷力空氣槍1 把（槍枝管制編號0000000000號）
        ，撬壞門把或擊破門窗玻璃，或徒手打開未上鎖之門窗
        ，無故侵入他人住宅等附表所列方式竊取他人財物得手
        。
      2.於附表一編號11所示時間、地點，以附表一編號11所示
        方式損壞庚○○所有鐵窗鐵條，足以生損害於庚○○。
    (三)嗣於96年11月1 日下午2 時50分許甲○○損壞庚○○鐵窗
      鐵條打開玻璃後即為庚○○所發覺而逃逸，經庚○○記下
      上開自小客車車牌號碼，於同年11月4 日上午10時許，經
      警在雲林縣虎尾鎮○○路25之12號之「火星」網咖店查獲
      並在其雲林縣虎尾鎮○○街101 號208 室居處扣得如附表
      二所示之物。
二、案經戊○○、壬○○、己○○、乙○○、庚○○、卓佩君、
    戴玉玲訴由雲林縣警察局虎尾分局報告臺灣雲林地方法院檢
    察署檢察官及臺中縣警察局清水及烏日分局報告臺灣臺中地
    方法院檢察署檢察官呈請臺灣高等法院檢察署檢察長核轉臺
    灣雲林地方法院檢察署檢察官偵查起訴。
    理      由
一、上開犯罪事實，業據被告甲○○於本院審理中坦承不諱，核
    與告訴人、被害人戊○○、丁○○、壬○○、己○○、乙○○、辛○○、庚○○、丙○○、卓佩君、戴玉玲、林昇民警
    詢指述情節相符，並有照片61張、警局現場勘查報告3 份、
    內政部警政署刑事警察局96年3 月22日刑紋字第0960042310
    號、96年5 月7 日刑紋字第0960066426號、96年6 月28日刑
    紋字第0960096123號指紋鑑定鑑驗書3 份、贓物認領保管單
    2 紙等附卷可憑，堪認被告自白與事實相符。又附表一編號
    2 、3 、6 、8 部分，因被告及被害人均僅能供述竊盜日期
    ，未能確實供明竊盜之詳細時間，是依罪疑有利被告原則，
    均認定為白天竊盜，附此說明。準此，本案事證明確，被告
    犯行堪以認定，應依法論科。
二、論罪科刑之理由：
    (一)查鐵撬1 把係金屬製品，質硬而形尖，非常銳利；扣案空
      氣槍1 把雖無殺傷力，但可裝填鋼珠子彈用以擊破玻璃，
      如持以揮舞、發射，客觀上都足對人之身體、生命構成威
      脅，自均屬兇器之一種。又查一般窗戶除多有裝置窗鎖，
      除防止蚊蠅進入外，亦兼有避免宵小入侵之防閑作用，應
      屬安全設備。
    (二)核被告甲○○事實欄(二)1.所為，分係犯刑法第306 條第1
      項無故侵入他人住宅罪、第320 條第1 項竊盜罪、第321
      條第1 項加重竊盜罪（詳如附表一編號1 至編號10觸犯法
      條各欄所載）；事實欄(二)2.所為，係犯刑法第354 條損壞
      他人之物罪。
    (三)附表一編號2 、4 、6 、7 、8 部分，因犯罪事實均已提
      及侵入行竊，且均經告訴，故均成立刑法第306 條第1 項
      侵入住居；另事實欄(二)2.部分，檢察官認被告係著手於加
      重竊盜而未遂，惟查被告實係徒手拉彎鐵窗鐵條後，一打
      開窗戶便看到房內有人，因被發覺而立即逃逸，難認其在
      拉彎鐵條時已接近並開始物色財物而已著手為竊盜犯行，
      否則應能一開始就注意到房內有人，而非拉彎鐵條開窗後
      才發現，此與被告在本院準備程序中供稱「不知道裡面有
      沒有人，打開窗戶要看看，沒有觀察該戶情形」等語（本
      院卷第28頁背面）相符，是被告僅著手於竊盜之加重條件
      ，未及著手為竊盜犯行，應論以毀損罪，是起訴法條均應
      予變更。
    (四)又被告所犯如上所述各罪，犯意各別，行為互殊，均應予
      分論併罰。
    (五)又其前因公共危險案件，經臺中地院於93年3 月29日以93
      年度訴字第61號判處有期徒刑5 月確定，復因竊盜案件，
      經同院於93年3 月30日以93年度易緝字第60號判決判處有
      期徒刑10月確定，經合併執行1 年1 月後，於94年2 月13
      日縮短刑期期滿執行完畢出監，有臺灣高等法院被告前案
      紀錄表1 份附卷可憑，其於前開徒刑執行完畢後5 年內，
      故意犯本件有期徒刑以上之罪，均為累犯，各應依法加重
      其刑。
    (六)被告在有偵查犯罪職權之機關或公務員發覺其涉犯附表一
      編號2 、3 、6 、7 、8 、9 、10犯罪前，主動向雲林縣
      警察局虎尾分局警員表明其另涉犯上開竊案，並帶同警方
      前往其居處搜索，起出附表二等扣案物，有被告之供述及
      虎尾分局查獲甲○○竊盜案職務報告1 份附卷足憑，核與
      自首規定相符，應依刑法第62條前段規定，均減輕其刑，
      並依法先加後減之。
    (七)爰審酌被告有構成累犯之前科已如前述，其竟因貪圖小利
      ，多次或徒手或以兇器破壞門窗玻璃方式侵入他人住宅竊
      盜，造成告訴人心中莫大不安及財物損失，且大部分之贓
      物均未追回，也尚未賠償被害人損失，及犯後坦承犯罪，
      等犯罪之動機、目的、手段及造成之損害等一切情狀，分
      別量處如主文所示之刑。
    (八)又被告附表一編號1 至編號4 之犯行均於96年4 月24日前
      ，合於減刑之條件，應依中華民國96年罪犯減刑條例第2
      條第1 項第3 款、第7 條，於裁判時均諭知其宣告刑及按
      上開量處之宣告刑減得之刑，並與其餘不應減刑部分定其
      應執行之刑。至公訴人分別求刑3 年6 月及1 年4 月部分
      ，本院認尚屬過重，附此說明。
    (九)按「18歲以上之竊盜犯、贓物犯，有犯罪之習慣者，得於
      刑之執行前，令入勞動場所強制工作。」竊盜犯贓物犯保
      安處分條例第3 條第1 項定有明文。而保安處分係針對受
      處分人將來之危險性所為之處置，以達教化、治療之目的
      ，為刑罰之補充制度。我國現行刑法採刑罰與保安處分雙
      軌制，係在維持行為責任之刑罰原則下，為協助行為人再
      社會化之功能，以及改善行為人潛在之危險性格，期能達
      成根治犯罪原因、預防犯罪之特別目的。是保安處分中之
      強制工作，旨在對嚴重職業性犯罪及欠缺正確工作觀念或
      無正常工作因而犯罪者，強制其從事勞動，學習一技之長
      及正確之謀生觀念，使其日後重返社會，能適應社會生活
      。竊盜犯贓物犯保安處分條例第3 條第1 項規定，即係本
      於保安處分應受比例原則之規範，使保安處分之宣告，與
      行為人所為行為之嚴重性、行為人所表現之危險性及對於
      行為人未來行為之期待性相當之意旨而制定，而由法院視
      行為人之危險性格，決定應否令入勞動處所強制工作，以
      達預防之目的。查被告前於88年、92年間，即因竊盜犯行
      ，經法院先後判處竊盜罪刑1 年6 月、10月確定，有臺灣
      高等法院被告前案紀錄表在卷可考，被告前因多次竊盜案
      件，經法院科處有期徒刑，亦多次入監服刑，然均未能有
      效遏止被告再犯，於94年2 月13日縮刑期滿甫出獄未幾，
      即於短短10月間再犯下本案附表一10件竊盜行為，且手段
      大同小異，幾以侵入住宅方式行竊，顯見被告已長期溺於
      竊盜犯行，而產生不勞而獲之偏差心態，致將竊盜行為視
      以為常，足認被告已有犯竊盜罪之習慣，對社會秩序、民
      眾權益有重大危害，而被告現年26歲，正值青壯之時，卻
      未盡其力於正途，反屢次為竊盜犯罪，有矯治其惡習、培
      育其正確觀念、性格，俾其能於將來刑滿重返社會時，不
      再重蹈覆轍，並獲新生之必要，是檢察官請求本件被告於
      刑之執行前令入勞動場所強制工作為有理由，爰依竊盜犯
      贓物犯保安處分條例第3 條第1 項之規定，諭知於刑之執
      行前，令被告入勞動場所強制工作3 年。
    (十)末查扣案附表二之物，其中附表二編號1 之物均為被告所
      竊取之贓物，非被告所有而為被害人所有，且將來應發還
      被害人，不得沒收。附表二編號2 之物雖因不具殺傷力而
      非違禁物，然為被告所有，且供擊破門窗玻璃侵入行竊犯
      罪之用，應予沒收。至附表二編號3 之物雖係被告所有之
      物，惟其否認與竊盜有何關係，供稱係修理車子使用之物
      ，而觀諸卷內行竊或徒手打開沒有鎖上之門窗或以附表二
      編號2 之空氣槍擊破玻璃入內行竊，未有以其他工具行竊
      之案件，難認確係供竊盜所用，故不予沒收。
三、據上論斷，應依刑事訴訟法第273 條之1 第1 項、第299 條
    第1 項前段、第300 條，刑法第320 條第1 項、第321 條第
    1 項第1 、2 、3 款、第306 條第1 項、第354 條、第47條
    第1 項、第62條前段、第38條第1 項第2 款、第51條第5 款
    ，刑法施行法第1 條之1 ，中華民國96年罪犯減刑條例第2
    條第1 項第3 款、第7 條，竊盜犯贓物犯保安處分條例第3
    條第1 項、第4 條、第5 條，判決如主文。
本案經檢察官蕭如娟到庭執行職務
中    華    民    國    97    年    1     月    28    日
                  刑事第三庭  法  官  李貞瑩
以上正本證明與原本無異。
如不服本判決，應於判決送達後10日內，向本院提出上訴狀。（
須附繕本）
                              書記官  金雅芳
中    華    民    國    97    年    1     月    28    日
附錄本案論罪科刑法條全文
中華民國刑法第306條（侵入住居罪）
無故侵入他人住宅、建築物或附連圍繞之土地或船艦者，處 1 年
以下有期徒刑、拘役或 3 百元以下罰金。
無故隱匿其內，或受退去之要求而仍留滯者，亦同。
中華民國刑法第320條（普通竊盜罪、竊佔罪）
意圖為自己或第三人不法之所有，而竊取他人之動產者，為竊盜
罪，處 5 年以下有期徒刑、拘役或 5 百元以下罰金。
意圖為自己或第三人不法之利益，而竊佔他人之不動產者，依前
項之規定處斷。
前二項之未遂犯罰之。
中華民國刑法第321條（加重竊盜罪）
犯竊盜罪而有左列情形之一者，處 6 月以上、 5 年以下有期徒
刑：
一  於夜間侵入住宅或有人居住之建築物、船艦或隱匿其內而犯
    之者。
二  毀越門扇、牆垣或其他安全設備而犯之者。
三  攜帶兇器而犯之者。
四  結夥三人以上而犯之者。
五  乘火災、水災或其他災害之際而犯之者。
六  在車站或埠頭而犯之者。
前項之未遂犯罰之。
中華民國刑法第354條（毀損器物罪）
毀棄、損壞前二條以外之他人之物或致令不堪用，足以生損害於
公眾或他人者，處2 年以下有期徒刑、拘役或5 百元以下罰金。
附表一
┌──┬─────┬──────┬───┬────────┬─────┬─────────┬────────┐
│編號│犯罪時間  │犯罪地點    │被害人│犯罪手段        │竊取物品  │觸犯法條（刑法）  │所犯罪名及處罰  │
├──┼─────┼──────┼───┼────────┼─────┼─────────┼────────┤
│1   │96年2 月12│臺中縣龍井鄉│卓佩君│自隔壁空屋2 樓攀│卓佩君之名│第320條第1項      │竊盜，累犯，處有│
│    │日下午11時│龍泉村沙田路│      │爬進入該公司2 樓│碁電腦螢幕│                  │期徒刑月，減為│
│    │至12時間  │5段425號之「│      │後，打開未上鎖之│1 個（價值│                  │有期徒刑壹月又拾│
│    │          │長泰」企業公│      │鋁門入內        │約新臺幣【│                  │伍日。          │
│    │          │司          │      │                │下同】    │                  │                │
│    │          │            │      │                │3,000 元）│                  │                │
│    │          │            │      │                │及部分零錢│                  │                │
│    │          │            │      │                │得手      │                  │                │
├──┼─────┼──────┼───┼────────┼─────┼─────────┼────────┤
│2   │96年2 月16│雲林縣虎尾鎮│戊○○│持可供兇器使用之│戊○○所有│第321條第1項第2、 │攜帶兇器踰越牆垣│
│    │日白天某時│興南里興南  │      │不具殺傷力空氣槍│之桌上型電│3款               │毀越安全設備竊盜│
│    │          │519號戊○○ │      │1 把（槍枝管制編│腦3 組、手│第306條第1項      │，累犯，處有期徒│
│    │          │住處        │      │號0000000000號）│機3 支及現│                  │刑陸月，減為有期│
│    │          │            │      │，踰越牆垣，以空│金6,000 元│（有自首）        │徒刑月。扣案附│
│    │          │            │      │氣槍擊破並踰越窗│（總計損失│                  │表二編號2 之物沒│
│    │          │            │      │戶，無故侵入郭益│約80,000元│                  │收之。          │
│    │          │            │      │維住宅          │）得手    │                  │無故侵入他人住宅│
│    │          │            │      │                │          │                  │，累犯，處有期徒│
│    │          │            │      │                │          │                  │刑貳月，減為有期│
│    │          │            │      │                │          │                  │徒刑壹月。      │
├──┼─────┼──────┼───┼────────┼─────┼─────────┼────────┤
│3   │96年3、4月│雲林縣虎尾鎮│丁○○│持上開兇器空氣槍│丁○○所有│第321 條第1 項第2 │攜帶兇器毀壞門扇│
│    │間某日白天│穎川里頂湳  │      │1 把，擊破門窗入│之紅包袋4 │、3 款            │竊盜，累犯，處有│
│    │某時      │137之2號曹彩│      │內（侵入住居未據│個（約80  │                  │期徒刑肆月，減為│
│    │          │灼住處      │      │告訴）          │元）得手  │（有自首）        │有期徒刑貳月。扣│
│    │          │            │      │                │          │                  │案附表二編號2 之│
│    │          │            │      │                │          │                  │物沒收之。      │
├──┼─────┼──────┼───┼────────┼─────┼─────────┼────────┤
│4   │96年4月14 │臺中縣沙鹿鎮│戴玉玲│撿拾鄰近工地足供│戴玉玲行動│第321條第1項第2、 │攜帶兇器毀壞門扇│
│    │日白天某時│福興里福至路│      │兇器使用之鐵撬並│電話（門號│3款               │竊盜，累犯，處有│
│    │          │80巷35號    │      │攜帶該鐵撬自隔壁│000000000 │第306條第1項      │期徒刑捌月，減為│
│    │          │            │      │攀爬至4 樓後，以│號）1 支、│                  │有期徒刑肆月。  │
│    │          │            │      │該鐵撬撬開毀損門│鑽戒1 只、│                  │無故侵入他人住宅│
│    │          │            │      │把後，無故侵入戴│鑽石鍊1 條│                  │，累犯，處有期徒│
│    │          │            │      │玉玲住宅        │及飾品（約│                  │刑月，減為有期│
│    │          │            │      │                │100,000 餘│                  │徒刑壹月又拾伍日│
│    │          │            │      │                │元）得手  │                  │。              │
├──┼─────┼──────┼───┼────────┼─────┼─────────┼────────┤
│5   │96年5月19 │臺中縣沙鹿鎮│林昇民│徒手打開未上鎖之│林昇民之伴│第321條第1項第2款 │踰越安全設備竊盜│
│    │日凌晨1 時│中興路之「天│      │貨櫃屋窗戶後踰越│唱機1組（ │                  │，累犯，處有期徒│
│    │至2時間   │香」檳榔攤貨│      │窗戶攀爬入內    │含主機、擴│                  │刑柒月。        │
│    │          │櫃屋        │      │                │大機、DVD │                  │                │
│    │          │            │      │                │放映機）現│                  │                │
│    │          │            │      │                │金數百元得│                  │                │
│    │          │            │      │                │手        │                  │                │
├──┼─────┼──────┼───┼────────┼─────┼─────────┼────────┤
│6   │96年10月6 │雲林縣虎尾鎮│壬○○│持上開兇器空氣槍│壬○○所有│第321條第1項第2、 │攜帶兇器毀越安全│
│    │日白天某時│平和里大成十│      │1 把，擊破並踰越│之現金600 │3款               │設備竊盜，累犯，│
│    │          │九街6號鄧炳 │      │窗戶後侵入壬○○│元得手。  │第306條第1項      │處有期徒刑肆月，│
│    │          │權住處      │      │住宅內          │（後領回  │                  │。扣案附表二編號│
│    │          │            │      │                │150元 ）  │（有自首）        │2之 物沒收之。無│
│    │          │            │      │                │          │                  │故侵入他人住宅，│
│    │          │            │      │                │          │                  │累犯，處有期徒刑│
│    │          │            │      │                │          │                  │貳月。          │
├──┼─────┼──────┼───┼────────┼─────┼─────────┼────────┤
│7   │96年10月19│雲林縣土庫鎮│己○○│持上開兇器空氣槍│己○○所有│第321條第1項第2、 │攜帶兇器踰越牆垣│
│    │日上午7時 │石廟里復興10│      │踰越牆垣、擊破並│現金      │3款               │毀越安全設備竊盜│
│    │許        │之140號楊小 │      │踰越窗戶，侵入楊│20,000元、│第306條第1項      │，累犯，處有期徒│
│    │          │宜住處      │      │小宜住宅內      │金耳環1 對│                  │刑陸月。扣案附表│
│    │          │            │      │                │、香水2 瓶│（有自首）        │二編號2 之物沒收│
│    │          │            │      │                │及保養品等│                  │之。            │
│    │          │            │      │                │物（總價值│                  │無故侵入他人住宅│
│    │          │            │      │                │約30,000元│                  │，累犯，處有期徒│
│    │          │            │      │                │）得手。  │                  │刑貳月。        │
├──┼─────┼──────┼───┼────────┼─────┼─────────┼────────┤
│8   │96年10月20│雲林縣虎尾鎮│乙○○│持上開兇器空氣槍│乙○○所有│第321條第1項第2、 │攜帶兇器毀越安全│
│    │日白天某時│平和里成德三│      │破壞並踰越窗戶，│之鑽石、金│3款               │設備竊盜，累犯，│
│    │          │街45號乙○○│      │侵入乙○○住宅  │飾、手錶、│第306條第1項      │處有期徒刑柒月。│
│    │          │住處        │      │                │現金30,000│                  │扣案附表二編號2 │
│    │          │            │      │                │元及其他生│（有自首）        │之物沒收之。    │
│    │          │            │      │                │活用品（共│                  │無故侵入他人住宅│
│    │          │            │      │                │約200,000 │                  │，累犯，處有期徒│
│    │          │            │      │                │元）得手（│                  │刑貳月。        │
│    │          │            │      │                │後領回鑽石│                  │                │
│    │          │            │      │                │1 顆及黑色│                  │                │
│    │          │            │      │                │手錶1 支）│                  │                │
│    │          │            │      │                │。        │                  │                │
├──┼─────┼──────┼───┼────────┼─────┼─────────┼────────┤
│9   │96年10月26│雲林縣虎尾鎮│辛○○│徒手自2 樓侵入蔡│辛○○所有│第321條第1項第1款 │於夜間侵入住宅竊│
│    │日下午7 時│平和里大成五│      │采臻住宅        │之金項鍊1 │                  │盜，累犯，處有期│
│    │許        │街25之1號蔡 │      │                │條得手。  │（有自首）        │徒刑伍月。      │
├──┼─────┼──────┼───┼────────┼─────┼─────────┼────────┤
│10  │96年11月1 │雲林縣虎尾鎮│丙○○│持上開兇器空氣槍│丙○○所有│第321條第1項      │攜帶兇器踰越牆垣│
│    │日下午9時 │平和里成德街│      │踰越牆垣並擊破並│之筆記型電│第1、2、3款       │毀越安全設備於夜│
│    │30分許    │135號丙○○ │      │踰越窗戶玻璃後侵│腦、液晶電│                  │間侵入住宅竊盜，│
│    │          │住處        │      │入丙○○住宅    │視、桌上型│（有自首）        │累犯，處有期徒刑│
│    │          │            │      │                │無線電、桌│                  │柒月。扣案附表二│
│    │          │            │      │                │上型電腦各│                  │編號2 之物沒收之│
│    │          │            │      │                │1 台、電源│                  │。              │
│    │          │            │      │                │供應器1 個│                  │                │
│    │          │            │      │                │得手。    │                  │                │
├──┼─────┼──────┼───┼────────┼─────┼─────────┼────────┤
│11  │96年11月1 │雲林縣虎尾鎮│庚○○│以徒手將庚○○住│          │第354條           │損壞鐵窗鐵條，足│
│    │日下午2 時│安慶里民主六│      │處鐵窗之鐵條拉彎│          │                  │以生損害於他人，│
│    │50分許    │路23號庚○○│      │之方式，損壞楊麗│          │                  │累犯，處有期徒刑│
│    │          │住處後方防火│      │雪所有鐵窗鐵條，│          │                  │月。          │
│    │          │巷          │      │足以生損害於楊麗│          │                  │                │
│    │          │            │      │雪。            │          │                  │                │
└──┴─────┴──────┴───┴────────┴─────┴─────────┴────────┘
附表二
┌──┬──────────────┬─────────┬──┐
│編號│名稱及數量                  │備註              │沒收│
├──┼──────────────┼─────────┼──┤
│1   │項鍊鑽石墜3個、項鍊2 條（含 │為被告所竊取之贓物│否  │
│    │墜子）、手錶2 只、手機2 支、│，非被告所有而為被│    │
│    │舊50元硬幣3 個、舊1元硬幣3個│害人所有，且將來應│    │
│    │、舊5元硬幣24個、玉手鐲1只、│發還被害人，不得沒│    │
│    │日幣1,000 元鈔1 張、日幣500 │收。              │    │
│    │元鈔1 張、印度幣50元鈔1張、 │                  │    │
│    │港幣50元鈔1 張、港幣10元硬幣│                  │    │
│    │1 個、人民幣10元鈔1 張、手鍊│                  │    │
│    │1 條                        │                  │    │
├──┼──────────────┼─────────┼──┤
│2   │不具殺傷力之空氣槍1 枝（槍枝│雖因不具殺傷力而非│是  │
│    │管制編號0000000000號）及鋼珠│違禁物，然為被告所│    │
│    │子彈1 包                    │有，且供擊破門窗玻│    │
│    │                            │璃侵入行竊犯罪之用│    │
│    │                            │，應予沒收。      │    │
├──┼──────────────┼─────────┼──┤
│3   │電動螺絲起子1 支、一般用螺絲│被告所有之物，惟其│否  │
│    │起子1 套、扳手3 支及螺絲起子│否認與竊盜有何關係│    │
│    │2 支、虎頭鉗3 支            │，供稱係修理車子使│    │
│    │                            │用之物，查卷內行竊│    │
│    │                            │或徒手打開沒有鎖上│    │
│    │                            │之門窗或以附表二編│    │
│    │                            │號2 之空氣槍擊破玻│    │
│    │                            │璃入內行竊，未有以│    │
│    │                            │其他工具行竊之案件│    │
│    │                            │，難認左列工具確係│    │
│    │                            │供竊盜所用，故不予│    │
│    │                            │沒收。            │    │
└──┴──────────────┴─────────┴──┘


司法院資訊處製作；財團法人民間司法改革基金會備份。
